# 股份支付会计处理

提问人：yphs 时间：2017-06-23 08:02:28
请教版主及各位： A公司准备IPO，在股改前进行融资，外部股东是 10 元/股，内部员工是 5 元/股，共向内部员工发行 10000 股，内外投资者的差额形成股份支付 ，问题： 1 、会计处理，差额 50000 元是进资本公积-其他资本公积，还是资本公积-股本溢价，上述情况是否属于立即可行权情形，是否有例外处理情形； 2 、若上述 50000 万是资本公积-股本溢价，在股改的时候，是否可以视同于股东增资形成的资本公积-股本溢价。谢谢！

回答人：chenyiwei
取决于是否设置了服务期限条件和业绩条件，规定在一定期限内满足这些条件才能解锁低价授予的股份。 如果没有，而属于立即可行权的股份支付，对应的资本公积直接计入“股本溢价”，并在股改时可用于折股。 如果有，则在等待期内摊销确认股份支付费用，等待期内暂时计入“其他资本公积”，到等待期结束时将最终可行权的数量对应的资本公积从“其他资本公积”转入“股本溢价”。

提问人：yphs 时间：2017-06-26 09:36:31
陈版，员工通过持股平台对上市主体持股，员工持有持股平台份额，持股平台持有上市主体股份，设置了除另有约定外，上市前及上市后满 3 年不能转让股份，若经执行事务合伙人同意可转让，转让价格为初始投资成本（其他合伙人不具有优先受让权）；上市后3-4 年（含），符合持股平台约定条件的可以转让，转让对象限于向执行事务合伙人或其指定的受让方，转让价格按上市公司上年末经审计的净资产确认；上市满 4 年后，可按上市公司前一个交易日收盘价进行任意转让。问题： 1 、 在授予日是否要做，借：管理费用 贷：资本公积，还是在等待期分期确认费用。 2 、若是在等待期确认费用，等待期如何确定，因为不确定上市前需要多长时间。
3 、此处的借：管理费用 贷：资本公积，资本公积的二级科目是股本溢价，还是其他资本公积。 4 、上述的限制是否不属于您所说的服务期限条件和业绩条件，那么此案例是否不属于股票期权，而属于限制性股票，若属于限制性股票的话，在授予日的务处理是否如下：借：管理费用 贷：资本公积-股本溢价。谢谢！

回答人：chenyiwei
注：以下答复假定需在上市后满 4 年时，仍在职的激励对象所持有的股份才能解锁，因而设置了服务期限条件。如果只要上市后满 4年，不论服务情况如何都可以解锁的，则没有等待期，在授予日一次性确认全部股份支付费用。
1 、因为只有在上市满 4 年后才能完全享有股份公允价值变动的收益和风险，所以等待期应当自授予日起到上市满 4 年之日为止。在授予日不用立即进行会计处理，在等待期内分期确认费用。 如果在上市后 3 ～ 4 年按上市公司上年末经审计的净资产转让的，则冲回被转让的股份累计已确认的股份支付费用，将转让价格高于原授予价格的差额确认为职工薪酬费用（利润分享计划），同时上市公司贷记资本公积。 2 、应根据目前可获得的信息合理估计IPO时间表，合理估计等待期的时间长短，其后每个资产负债表日均应根据届时获得的最新信息更新该会计估计。 3 、等待期内的资本公积明细科目为贷记“其他资本公积”，等待期满后对满足条件最终授予的激励股份对应的股份支付费用对应的资本公积，从其他资本公积转入股本溢价。 4 、不论是股份期权还是限制性股票，对股份支付费用在等待期内分摊的原则是一致的。

提问人：zhs7403 时间：2017-06-27 05:47:53
在上市后 3 ～ 4 年按上市公司上年末经审计的净资产转让的情况，按照您的回复，我理解是否是先借：管理费用 cr 应付职工薪酬 然后 dr 应付职工薪酬 cr 资本公积？即不符合 11 号准则的 3 要素，但是由于大股东承担，最后结果权益交易思路，应付职工薪酬只是一个过渡科目？

回答人：chenyiwei
可以。

提问人：yphs 时间：2017-07-01 13:11:02
陈版，股份支付产生的费用在所得税前扣除有何规定，谢谢！

回答人：chenyiwei
主要规定是国家税务总局 2012 年第 18 号公告。由于实际操作中股份支付种类多样，该文件并未涵盖所有业务类型，建议咨询税务专业人士，以及与主管税务机关沟通确认。